臺灣高雄地方法院刑事判決　　　　　　100年度審訴字第576號
公　訴　人　臺灣高雄地方法院檢察署檢察官
被　　　告　陳韋豫
上列被告因違反毒品危害防制條例案件，經檢察官提起公訴（10
0年度毒偵字第481號），本院合議庭裁定由受命法官獨任進行簡
式審判程式，判決如下：
    主  文
陳韋豫施用第一級毒品，累犯，處有期徒刑捌月。
    事  實
一、陳韋豫前因施用毒品案件，經法院裁定送觀察勒戒後，認無
    繼續施用毒品之傾向，而於民國92年11月20日觀察、勒戒執
    行完畢，自臺灣高雄看守所附設勒戒處所釋放，並由臺灣苗
    栗地方法院檢察署檢察官以92年度毒偵字第864 號為不起訴
    處分確定。又因施用毒品案件，經臺灣苗栗地方法院以94年
    度訴字第445 號判決，判處有期徒刑7 月、5 月，應執行有
    期徒刑11月確定。另因竊盜案件，經本院分別以97年度易字
    第271 號決，共4 罪，各判處有期徒刑6 月，應執行有期徒
    刑1 年10月確定。又因施用毒品案件，經本院以97年度審訴
    字第362 號判決，判處有期徒刑7 月確定。上開各罪，嗣經
    本院以97年度審聲字第1267號裁定定應執行刑有期徒刑2 年
    4 月確定，甫於99年3 月31日縮短刑期執行完畢（構成累犯
    ）。
二、詎陳韋豫仍未戒絕毒癮，竟基於施用第一級毒品海洛因之犯
    意，於99年10月24日下午某時許，在其位於高雄市鼓山區○
    ○○街236號12樓住處，以將海洛因摻入香菸內吸食之方式
    ，施用第一級毒品海洛因1次。嗣於99年10月26日晚上8時許
    ，為警偵辦販毒案件，通知陳韋豫前往高雄市政府警察局鹽
    埕分局接受詢問，並經徵得其同意採集尿液送驗，結果呈嗎
    啡、可待因陽性反應，始悉上情。
三、案經高雄市政府警察局鹽埕分局報告臺灣高雄地方法院檢察
    署檢察官偵查起訴。
    理  由
一、程序部分：
    本件被告陳韋豫所犯為死刑、無期徒刑或最輕本刑為3 年以
    上有期徒刑以外之罪，其於準備程序中就被訴事實為有罪之
    陳述，經告知簡式審判程序之旨，並聽取公訴人及被告之意
    見後，依刑事訴訟法第273 條之1 第1 項規定，裁定由受命
    法官獨任進行簡式審判程序，合先敘明。
二、認定犯罪事實所憑之證據及理由：
    訊據被告陳韋豫對於上揭施用第一級毒品犯行於本院審理時
    供承不諱，且被告於99年10月26日所採集之尿液，經送檢驗
    之結果，確呈嗎啡、可待因陽性反應，此有高雄市立凱旋醫
    院99年12月22日濫用藥物尿液檢驗報告及高雄市警察局濫用
    尿液檢體監管記錄表（檢體編號：B-178 ）各1 份附卷可稽
    ，是被告之自白核與事實相符，應堪採信。本案事證明確，
    被告上開施用第一級毒品犯行，堪以認定。
三、論罪科刑：
  (一)修正之毒品危害防制條例第20條就施用毒品者，祇於「初犯
    」及「5 年後再犯」二種情形，有其追訴條件之限制，即須
    於初犯經觀察、勒戒或強制戒治釋放後，5 年內均無施用毒
    品之行為，始能認其前所實施之觀察、勒戒或強制戒治已足
    遮斷毒癮，而得於5 年後再犯時，再予適用初犯之規定，重
    行觀察、勒戒等程式。倘5 年內已經再犯，被依法追訴處罰
    ，縱其第3 次（或第3 次以上）施用毒品之時間在初犯釋放
    5 年以後，即與「5 年後再犯」之情形有別，且因已於「5
    年內再犯」，顯見原實施觀察、勒戒或強制戒治，已無法收
    其實效，而無5 年戒斷期之存在，自無再經觀察、勒戒及強
    制戒治之必要，應得逕行追訴處罰，最高法院著有95年5 月
    9 日95年第7 次刑事庭會議決議可資參照。本件被告前因施
    用毒品案件，經本院裁定送觀察勒戒後，於92年11月20日執
    行完畢釋放，復於94年間因施用毒品案件，經法院以94年度
    訴字第445 號判決判處應執行有期徒刑11月確定，有臺灣高
    等法院被告前案紀錄表1 份在卷可參。被告既曾於「5 年內
    再犯」，且經法院判處罪刑確定，本件被告復於99年10月26
    日施用第一級毒品海洛因為警查獲，即非屬該條例第20條第
    3 項所定「5 年後再犯」之情形，檢察官依毒品危害防制條
    例第23條第2 項之規定，予以追訴，自屬適法。
  (二)海洛因係屬毒品危害防制條例第2 條第2 項第1 款所稱之第
    一級毒品，依法不得施用。核被告陳韋豫所為，係犯毒品危
    害防制條例第10條第1 項之施用第一級毒品罪，其持有海洛
    因後，進而施用，其持有之低度行為應被其施用之高度行為
    所吸收，不另論罪。又被告有如事實欄所載徒刑之宣告及執
    行完畢情形，有臺灣高等法院被告前案紀錄表1 份在卷可稽
    ，其於前開有期徒刑執行完畢後5 年內，故意再犯本件有期
    徒刑以上之罪，應依刑法第47條第1 項之規定論以累犯，並
    加重其刑。爰審酌被告前已因施用毒品案件經觀察勒戒，猶
    未徹底戒除毒癮，本不宜寬貸，惟念其犯後坦承犯行，併考
    量施用毒品乃自戕一己之身體健康，並具有病患性人格之特
    質，其行為本身對社會所造成之危害並非直接、鉅大等一切
    情狀，暨參酌公訴檢察官之求刑，量處如主文所示之刑，以
    資儆懲。
據上論斷，應依刑事訴訟法第273 條之1 第1 項、第284 條之1
、第299 條第1 項前段，毒品危害防制條例第10條第1 項，刑法
第11條前段、第47條第1 項，判決如主文。
本案經檢察官李怡增到庭執行職務。
中    華    民    國    100    年    3    月    10    日
                  刑事第十庭    法  官  王  琁
以上正本證明與原本無異。
如不服本判決應於收受本判決後10日內向本院提出上訴書狀，並
應敘述具體理由，如未敘述上訴理由者，應於上訴期間屆滿後20
日內補提理由書狀於本院（均須按他造當事人之人數附繕本）「
切勿逕送上級法院」。
中    華    民    國   100    年    3     月    10    日
                                書記官  王淑娟
附錄本判決論罪科刑之法條全文：
毒品危害防制條例第10條
施用第一級毒品者，處六月以上五年以下有期徒刑。